臺灣臺中地方法院刑事判決　　　　　　　100年度訴字第287號
公　訴　人　臺灣臺中地方法院檢察署檢察官
被　　　告　陳進吉
上列被告因違反毒品危害防制條例案件，經檢察官提起公訴（99
年度毒偵字第4600號），被告於本院準備程序中就被訴之事實為
有罪之陳述，經本院合議庭裁定由受命法官獨任進行簡式審判程
序審理，判決如下：
    主          文
陳進吉施用第一級毒品，處有期徒刑柒月。
    犯罪事實及理由
壹、程序方面
    按刑事訴訟法第273條之1 第1項規定：除被告所犯為死刑、
    無期徒刑、最輕本刑為3 年以上有期徒刑之罪或高等法院管
    轄第一審案件者外，於審判期日前之程序進行中，被告先就
    被訴事實為有罪之陳述時，審判長得告知被告簡式審判程序
    之旨，並聽取當事人、代理人、辯護人及輔佐人之意見後，
    裁定進行簡式審判程序。查本件被告陳進吉被訴違反毒品危
    害防制條例案件，非前開不得進行簡式審判程序之案件，經
    被告於本院行準備程序時就被訴之事實為有罪之陳述，且經
    本院告知被告簡式審判程序之旨，聽取被告及檢察官之意見
    後，爰依刑事訴訟法第273條之1 第1項規定裁定改依簡式審
    判程序審判之，先予敘明。
貳、實體方面
一、犯罪事實：
（一）陳進吉前於民國98年間，因施用毒品案件，經本院以裁定
      送觀察、勒戒後，認無繼續施用毒品之傾向，於98年11月
      27日出所，並經臺灣臺中地方法院檢察署檢察官以98年度
      毒偵字第4021號不起訴處分確定。詎其猶未悛悔警惕，明
      知海洛因、甲基安非他命分別係毒品危害防制條例所列之
      第一、二級毒品，不得施用及持有，仍於前揭觀察、勒戒
      執行完畢釋放後5 年內，復基於施用第一級毒品海洛因及
      第二級毒品甲基安非他命之犯意，於99年10月4日晚上7時
      許，在臺中市神岡區（原臺中縣神岡鄉○○○路366 號住
      處內，以將海洛因及甲基安非他命一起混合放入玻璃球內
      燒烤之方式，同時施用海洛因及甲基安非命1 次。嗣於99
      年10月6日晚上8時42分許，為警於臺中市神岡區（原臺中
      縣神岡鄉○○○村○○路旁盤查時，發現其為毒品治安人
      口，而經其同意採其尿液檢驗，鑑驗結果呈嗎啡及甲基安
      非他命陽性反應，始悉上情。
（二）案經臺中市政府警察局（原臺中縣警察局）豐原分局報告
      臺灣臺中地方法院檢察署檢察官偵查後起訴。
二、上開犯罪事實，業經被告陳進吉於偵查中、本院準備程序及
    審理時均坦承不諱，且被告同意於前開時間採集之尿液經送
    驗，結果呈海洛因之代謝物嗎啡陽性反應及甲基安非他命陽
    性反應乙節，復有中山醫藥大學附設醫院檢驗科藥物檢測中
    心99年10月13日尿液檢驗報告、臺中市政府警察局（原臺中
    縣警察局）豐原分局代號與真實姓名對照表各1 份在卷可稽
    ，是其確有於如犯罪事實欄所載之時、地同時施用海洛因及
    甲基安非他命1 次之犯行至明。故被告前開自白核與事實相
    符，堪予採信。又被告曾因施用毒品案件經本院裁定送觀察
    、勒戒後，於98年11月27日執行完畢釋放出所，此有臺灣高
    等法院被告前案紀錄表附卷可按，其於觀察、勒戒執行完畢
    後5 年內再犯毒品危害防制條例第10條之罪，與毒品危害防
    制條例第23條第2 項之起訴條件符合，併此敘明。本案事證
    明確，被告犯行洵堪認定，應依法論科。
三、核被告陳進吉所為，係犯毒品危害防制條例第10條第1 項之
    施用第一級毒品罪及同條第2 項之施用第二級毒品罪。其施
    用第一、二級毒品前持有第一、二級毒品之低度行為經施用
    之高度行為所吸收，不另論罪。又被告於99年10月4日晚上7
    時許同時施用海洛因及甲基安非他命之犯行，係一行為觸犯
    施用第一級毒品及施用第二級毒品罪名，為想像競合犯，應
    依刑法第55條規定，從一重論以毒品危害防制條例第10條第
    1 項之施用第一級毒品罪處斷。另按自首以對於未發覺之罪
    投案而受裁判為要件，如案已發覺，則被告縱有投案陳述自
    己犯罪之事實，亦祇可謂為自白，不能認為自首，最高法院
    26年上字第484 號判例要旨闡述至明。被告於本案為警查獲
    時，雖已供承其於99年初有施用第一級毒品海洛因之犯行，
    惟警方已事先得知被告為毒品列管人口，且被告於警詢時所
    自承之施用毒品時間、地點、種類、方式均與本案不同，此
    有99年11月3 日豐原分局社口派出所警員職務報告及被告警
    詢調查筆錄（第1次）各1份在卷可證（見警詢卷第6至9頁）
    ，是員警依據辦案經驗所知，施用毒品者因吸毒成癮或藥物
    依賴之影響，其再犯施用毒品犯行之可能性甚高，是警員係
    基於上開確切根據產生合理懷疑，又被告於警詢時所自承之
    施用毒品時間、地點、種類、方式均與本案不同，顯見被告
    並未就本案施用毒品犯行真誠悔悟，爰無就該部分適用自首
    規定之餘地，附此敘明。再審酌被告有如犯罪事實欄所示之
    施用毒品而經觀察、勒戒之紀錄，有上開前案紀錄表可參，
    詎其猶未悛悔警惕，再犯本案施用第一、二級毒品之罪，顯
    未因前所受之觀察、勒戒而決心改過，矯正其行，自制力亦
    顯不佳；再者，被告施用毒品不但足以導致精神障礙、性格
    異常，甚至造成生命危險，戕害個人身心健康，對社會治安
    可能之危害程度非輕，並斟酌其施用毒品之次數及犯罪後坦
    承犯行，態度尚佳及其犯罪動機、目的、手段；再考之被告
    為國中畢業之智識程度、生活狀況為貧寒【參見被告警詢調
    查筆錄（第1 次）受詢問人欄之記載】，及公訴人當庭具體
    求刑等一切情狀，量處如主文所示之刑，以示儆懲。
據上論斷，應依刑事訴訟法第273條之1第1項、第299條第1 項前
段，毒品危害防制條例第10條第1項、第2項，刑法第11條前段、
第55條，判決如主文。
本案經檢察官廖聖民到庭執行職務。
中    華    民    國    100   年    3     月    21    日
                  刑事第二庭  法  官  潘曉玫
以上正本證明與原本無異。
如不服本判決應於收受送達後10日內向本院提出上訴書狀，並應
敘述具體理由；其未敘述上訴理由者，應於上訴期間屆滿後20日
內向本院補提理由書狀（均須按他造當事人之人數附繕本）「切
勿逕送上級法院」。
                              書記官  張齡方
中    華    民    國   100    年    3     月    21    日
附錄本案論罪科刑法條全文：
毒品危害防制條例第十條
施用第一級毒品者，處六月以上五年以下有期徒刑。
施用第二級毒品者，處三年以下有期徒刑。